【裁判字號】    97,交聲,444
【裁判日期】    970409
【裁判案由】    聲明異議
【裁判全文】
臺灣高雄地方法院交通事件裁定        97年度交聲字第444號
原處分機關  高雄市政府交通局
異  議  人  甲○○
即受處分人
上列受處分人因違反道路交通管理處罰條例案件，對於高雄市政
府交通局所為之處分（高市交裁字第裁32-B00000000號），聲明
異議，本院裁定如下：
    主  文
異議駁回。
    理  由
一、原處分機關略以：異議人即受處分人甲○○所有之車牌號碼
    8563-QS 號自小客車，於民國97年1 月11日上午11時35分許
    ，停放在高雄市○○路、林森四路（機車格位出入口），經
    高雄市政府警察局交通警察大隊員警以「在顯有妨礙他車通
    行處所停車」之違規行為，製單舉發，爰依違反道路交通管
    理處罰條例第56條第1 項第5 款、道路交通管理事件統一裁
    罰基準表之規定，裁處罰鍰900 元。
二、聲明異議意旨略以：異議人確有於97年1 月11日上午11時35
    分許，將上開自小客車停放在高雄市○○路、林森四路（機
    車格位出入口），但異議人上開停車行為並未妨礙其他人、
    車通行，且該處並未設有禁止停車標誌或標線，爰依法聲明
    異議，請求撤銷原處分云云。
三、按汽車駕駛人停車時，在顯有妨礙其他人、車通行處所停車
    ，處新臺幣（下同）600 元以上1,200 元以下罰鍰，道路交
    通管理處罰條例第56條第1 項第5 款定有明文。觀諸該款立
    法規範，當係駕駛人於「顯有妨礙其他人、車通行處所」加
    以「停車」者，即屬當之，要不問此舉是否業已妨礙他人或
    車輛通行為必要。換言之，本條款乃採取類如刑法「抽象危
    險犯」之立法模式，基於公共交通安全與維持公眾用路及行
    車秩序之必要，有關該類行為對道路交通安全可能造成之危
    害結果已先由立法者透過法律加以推定，故一旦駕駛人將車
    輛停置在「顯有妨礙其他人、車通行處所」者，即應逕依該
    條款予以處罰，方屬適法。
四、經查：
(一)本件異議人於上開時間將車牌號碼8563-QS 號自小客車停放
    於高雄市○○路、林森四路（機車格位出入口），經警拍照
    逕行舉發，嗣經原處分機關依據道路交通管理處罰條例第56
    條第1 項第5 款、道路交通管理事件統一裁罰基準表之規定
    ，於97年1 月30日裁處異議人罰鍰900 元之事實，有上開裁
    決書、高雄市政府警察局高市警交字第B00000000 號舉發違
    反道路交通管理事件通知單、採證照片4 張在卷可憑（見本
    院卷第4 、13至17頁），是異議人於上開時間將上開自小客
    車停放在高雄市○○路、林森四路（機車格位出入口）之事
    實，應堪認定。
(二)異議人雖辯稱該處並未設有禁止停車標誌或標線，其停放車
    輛亦未妨礙其他人、車通行云云。惟依卷附違規現場採證照
    片觀之，異議人所有之上開自小客車確有於上開時間停放在
    高雄市○○路、林森四路，其停車位置正係機車格位出入口
    之事實，為異議人所不否認，並有違規現場採證照片4 張在
    卷可證（見本院卷第14至17頁），足徵本件異議人上開停車
    行為，顯已佔用車道而妨礙機車通行，亦使停放於該處停車
    格之機車進出不易，至為灼然。至異議人所辯上情，因舉發
    單位並非以異議人在紅線違規停車加以舉發，且該處雖未劃
    設紅線，然由道路交通管理處罰條例第56條第1 項規定可知
    ，並非不在設有禁止停車標誌或劃有禁止停車標線之處所停
    車，即無違規可言，仍應遵守該條項各款之規定。故異議人
    上開所辯，要屬事後卸責之詞，不足採信。本件事證明確，
    異議人在顯有妨礙他車通行處所停車之違規行為，堪以認定
    。
五、綜上所述，異議人確有如舉發違反道路交通管理事件通知單
    所載之違規事實，應可認定。從而，原處分機關依道路交通
    管理處罰條例第56條第1 項第5 款及違反道路交通管理事件
    統一裁罰基準表之規定，裁處異議人罰鍰900 元，並無違誤
    ，量罰亦甚妥適。本件聲明異議為無理由，應予駁回。
據上論斷，應依道路交通案件處理法第19條，裁定如主文。
中    華    民    國    97    年    4     月    9     日
                  交通法庭    法  官  錢衍蓁
如不服本裁定應於送達後5日內向本院提出抗告狀。
以上正本證明與原本無異。
中    華    民    國    97    年    4     月    9     日
                              書記官  秦富潔


司法院資訊處製作；財團法人民間司法改革基金會備份。
